臺灣彰化地方法院刑事判決
111年度交易字第446號
公  訴  人  臺灣彰化地方檢察署檢察官
被      告  黃立銓


上列被告因公共危險案件，經檢察官提起公訴（111年度偵字第6
454號），本院判決如下：
    主    文
黃立銓犯不能安全駕駛罪，累犯，處有期徒刑肆月，如易科罰金
，以新臺幣壹仟元折算壹日。
    犯罪事實
一、黃立銓於民國111年4月22日10時許，在彰化縣二林鎮太平路
    之工務所內，飲用高粱酒後，竟基於酒後駕駛動力交通工具
    之犯意，於同日11時許，騎乘車牌號碼000-000號普通重型
    機車上路。嗣於同日12時20分許，行經彰化縣○○鎮○○路00號
    前，不慎自摔掉入水溝，經警據報到場處理，並對黃立銓施
    以吐氣酒精濃度測試，於同日12時30分許，測得其吐氣中之
    酒精濃度為每公升0.91毫克。
二、案經彰化縣警察局芳苑分局報告臺灣彰化地方檢察署檢察官
    偵查起訴。
    理    由
一、上開犯罪事實，業經被告坦承不諱，並有彰化縣警察局道路
    交通事故當事人酒精測定紀錄表、彰化縣警察局舉發違反道
    路交通管理通知單影本、道路交通事故現場圖、道路交通事
    故調查報告表㈠、㈡-1及現場照片等在卷可參，足認被告自白
    與事實相符。從而，本件事證明確，被告犯行堪以認定，應
    依法論科。
二、核被告所為，係犯刑法第185條之3第1項第1款之不能安全駕
    駛罪。
三、被告前因不能安全駕駛案件，經臺灣屏東地方法院分別以10
    8年度交簡字第1921號及第2438號，各判處有期徒刑4月、2
    月確定；又因肇事逃逸案件，經臺灣高等法院高雄分院以10
    9年度交上訴字第22號判處有期徒刑6月確定，上開案件經更
    定應執行刑為有期徒刑10月確定，並於110年7月24日執行完
    畢，有臺灣高等法院被告前案紀錄表在卷可按，其於受有期
    徒刑執行完畢後5年以內，故意再犯本件法定刑為有期徒刑
    以上之罪，為累犯。本院審酌被告於108年1月16日，騎乘普
    通重型機車因滿臉通紅為警攔檢盤查，測得其吐氣酒精濃度達
    每公升0.25毫克，經檢察官為緩起訴處分，然被告卻立即於
    108年6月25日再犯不能安全駕駛案件，經檢察官撤銷緩起訴
    處分後聲請簡易判決處刑，而經屏東地院判決有期徒刑2月
    （108年度交簡字第2438號）。108年6月25日於吐氣酒精濃
    度高達每公升0.94毫克之醉態狀態下，仍騎乘普通重型機車
    上路，並自摔倒地受傷，經屏東地院判決有期徒刑4月（108
    年度交簡字第1921號）。被告駕駛執照遭註銷後，被告於10
    8年7月3日又駕駛普通重型機車肇事，導致他人受傷，卻立
    即離開現場，而觸犯肇事逃逸罪，經高雄高分院109年度交
    上訴字第22號判決有期徒刑6月。上開3罪經定應執行刑後10
    月，被告入獄服刑，於110年7月24日執行完畢出獄。故被告
    前方因不能安全駕駛罪及肇事逃逸罪而遭判刑並執行完畢，
    出獄不到1年又再犯本案，漠視公眾往來安全情節嚴重，顯
    未因之前刑罰之執行而有所警惕，其對於刑罰之反應力明顯
    薄弱，而本件亦無因累犯之加重而生罪刑不相當之情形，而
    有依刑法第47條第1項之規定加重其刑之必要，爰依法加重
    其刑。
四、本院審酌除上開累犯加重之前案外，被告重型機車駕駛執照
    早已遭吊銷，竟然又在吐氣酒精濃度高達每公升0.91毫克之
    醉態狀態下，仍騎乘普通重型機車上路，並不慎自摔掉入水
    溝，可知被告醉態情形嚴重，足認被告絲毫不尊重用路人之
    安全，漠視公眾行的安全情節重大；然而，本件被告於本案
    111年4月22日酒駕自摔後一個星期，就主動前往專門之診所
    就醫，進行戒癮治療，自110年4月28日至本案7月14日審理
    程序前，已經進行6次治療，並依照醫師指示服用自費藥物
    ，治療其對於酒精之依賴，且持續與醫生約診等情，有被告
    供述、其所提出之診斷證明書、各次就醫單據、診所預約單
    在卷可證。而不能安全駕駛罪雖係處罰行為人不得飲酒後駕
    駛動力交通工具，而非處罰行為人喝酒，然被告願意戒斷其
    對於酒精的依賴，以避免自己再犯本罪，足認被告對於其犯
    罪行為深感悔悟，有改過之決心，並確實付諸行動。兼衡被
    告從事營造業，有正當工作，與父親同住等一切情況，量處
    如主文所示之刑，並諭知易科罰金之折算標準。
五、據上論斷，應依刑事訴訟法第299條第1項前段，判決如主文
    。
本案經檢察官林芬芳提起公訴，檢察官陳昭蓉到庭執行職務。
中　　華　　民　　國　　111 　年　　8 　　月　　4 　　日
                  刑事第二庭        法  官  陳怡潔
以上正本證明與原本無異。
如不服本判決應於收受判決後20日內，向本院提出上訴書狀，並
應敘述具體理由。其未敘述上訴理由者，應於上訴期間屆滿後20
日內向本院補提理由書(均須按他造當事人之人數附繕本)「切勿
逕送上級法院」。
中　　華　　民　　國　　111 　年　　8 　　月　　4 　　日
                                    書記官  謝儀潔

附錄本案論罪科刑法條：
中華民國刑法第185條之3
駕駛動力交通工具而有下列情形之一者，處3年以下有期徒刑，
得併科30萬元以下罰金：
一、吐氣所含酒精濃度達每公升零點二五毫克或血液中酒精濃度
    達百分之零點零五以上。
二、有前款以外之其他情事足認服用酒類或其他相類之物，致不
    能安全駕駛。
三、服用毒品、麻醉藥品或其他相類之物，致不能安全駕駛。
因而致人於死者，處3年以上10年以下有期徒刑，得併科2百萬元
以下罰金；致重傷者，處1年以上7年以下有期徒刑，得併科1百
萬元以下罰金。
曾犯本條或陸海空軍刑法第54條之罪，經有罪判決確定或經緩起
訴處分確定，於十年內再犯第1項之罪因而致人於死者，處無期
徒刑或5年以上有期徒刑，得併科3百萬元以下罰金；致重傷者，
處3年以上10年以下有期徒刑，得併科2百萬元以下罰金。